【裁判字號】    90,交訴,275
【裁判日期】    900823
【裁判案由】    公共危險
【裁判全文】
臺灣臺南地方法院刑事判決                          九十年度交訴字第二七五號
    公  訴  人  臺灣台南地方法院檢察署檢察官
    被      告  甲○○
右列被告因公共危險案件，經檢察官提起公訴（九十年度偵字第五０八二號），本院
判決如左：
    主  文
甲○○服用酒類，不能安全駕駛動力交通工具而駕駛，，處有期徒刑肆月，又駕駛動
力交通工具肇事，致人受傷而逃逸，處有期徒刑貳年。又駕駛動力交通工具肇事，致
人受傷而逃逸，處有期徒刑貳年。應執行有期徒刑肆年。
    事  實
一、甲○○於民國九十年一月十一日零時許，在台南市○○路某處與友人飲用酒類後
    ，已達不能安全駕駛動力交通工具之程度，仍於同日一時三十分許，駕駛車號Ｕ
    Ｐ－一六七一號自小客車，沿台南市○○路由南往北方向行駛，途經金華路與大
    勇街口前，理應注意汽車行近行人穿越道，遇有行人穿越時，應暫停讓行人先行
    通過，竟因酒醉駕駛判斷力減低而疏未注意，貿然通過該行人穿越道，遂在該處
    撞及沿行人穿越道由東往西穿越馬路之行人乙○○，致乙○○受有右側脛骨、腓
    骨骨折之傷害（此部分乙○○撤回告訴，公訴人另為不起訴處分），詎甲○○肇
    事後非但未下車察看該行人之傷勢，反而駕車逃逸，旋又在金華路與府前路口，
    因酒醉駕駛判斷力減低而未注意車前狀況，撞及沿府前路由西往東行駛，由吳昆
    洲所駕駛之車號ＳＵ－九九八八號自小客車，致吳昆洲受傷（此部分未據告訴）
    ，甲○○第二次肇事後亦未停車，逕自駕車逃逸，經警在現場拾獲甲○○遺留之
    ＵＰ－一六七一號車牌一面後，於同日一時五十分許，在台南市○○街一○二號
    甲○○之工作處前查獲，並測得其呼氣之酒精濃度為每公升一點○七毫克。
二、案經台南市警察局第四分局報告經台灣台南地方法院檢察署檢察官偵查起訴。
    理  由
一、訊據被告甲○○坦承酒後駕車等情不諱，然矢口否認有何肇事逃逸之犯行，辯稱
    ：當時已喝醉酒了，不知道肇事云云。按刑法第一百八十五條之三所規定：「服
    用酒類，不能安全駕駛動力交通工具而駕駛者」，其構成要件係「服用酒類」、
    「不能安全駕駛動力交通工具而駕駛」，二者之範圍不能謂完全不明確，其「可
    能的文義」仍可透過刑法論理解釋之原則究明，致飲用酒類後如何程度始能謂「
    不能安全駕駛動力交通工具而駕駛」，則有賴檢察官舉證，由刑事司法實務以判
    決先例予以補充，不能以該項規定之語義內容有某程度之不明確，即謂該一規定
    違反罪刑法定之原則，依台灣高等法院檢察署所彙編之刑法第一百八十五條之三
    酒後駕車「不能安全駕駛」認定標準之相關論文資料一書中，台大醫學院吳木榮
    醫師、台北醫學院附設醫院蔡尚穎醫師、中央警察大學交通學系暨交通管理研究
    所程玉傑先生、蔡中志教授等人於彼等之研究著作中，均對血液中、呼氣中酒精
    之濃度對汽車駕駛人之影響提出報告，如血液中酒精在三０－五０ｍｇ／ｄＬ時
    ，駕駛能力變差，在五０－一００ｍｇ－ｄＬ時，多話、大笑、感覺障礙，一０
    ０－一五０ｍｇ－ｄＬ時，說話含糊、腳步不穩、可能會噁心，一五０－二００
    ｍｇ／ｄＬ時，明顯酒醉、噁心、步履蹣跚（而呼氣中酒精濃度與血液中酒精濃
    度比為二千比一至二千三百比一），本件被告甲○○之呼氣酒精濃度為一．0七
    ｍｇ／Ｌ，再者，呼氣中濃度如達０．五五ｍｇ／Ｌ時，其肇事率為一般人之十
    倍，凡此均載明於上開彙編交集中，可證被告之呼氣酒精濃度一．０七ｍｇ／Ｌ
    ，足以影響其判斷力及肢體協調能力，斟之被告連續駕駛汽車衝撞被害人乙○○
    、吳昆洲成傷並逃逸，顯見其於駕駛汽車時已不能安全駕駛甚明，本案服用酒類
    不能安全駕駛而仍駕駛罪事證明確，被告此部分犯行足堪認定。又經查被告於前
    述二地點發生事故，致告訴人乙○○及證人吳昆洲受傷一情，業據證人乙○○及
    吳昆洲於警訊中證述甚詳，並有道路交通事故調查表二紙、現場及車損照片多幀
    在卷可按，復查依前開道路交通事故調查表及現場照片所示，肇事現場（金華路
    、大勇街口及金華路、府前路口）為十字交岔路口，當時為晴天、夜間有照明、
    無障礙物、視距良好，被告所駕駛之車輛左後視鏡斷裂、前保險桿脫落、引擎蓋
    凹陷、可見發生事故時之撞擊力非輕，被告於發生事故後，猶可駕車返回工作地
    點，顯見其於肇事當時之精神狀態尚非毫無意識，益徵其知悉駕車在前述二地點
    與人發生事故，是被告辯稱當時已酒醉，顯不足採信，此外復有酒精濃度測試紀
    錄、觀察紀錄表各一紙及舉發違反道路交通管理事件通知單二紙在卷可佐，被告
    罪證明確，犯行堪予認定。
二、核被告甲○○所為，係犯刑法第一百八十五條之三之公共危險罪及兩次第一百八
    十五條之四之罪，所犯二次肇事逃逸犯行，依常理應非基於概括犯意，應予分論
    併罰。爰審酌被告過失程度之重大，被告之品性，犯罪所生之危害已鉅，酒後駕
    車且於行人穿越道超速行駛未讓行人優先通行肇事致人於受傷逃逸，置被害人或
    死或傷不顧，惡性重大，事後設詞辯解毫無悔意等一切情狀，量處如主文所示之
    刑，並定其應執行之刑，以資懲儆。
三、據上論斷，應依刑事訴訟法第二百九十九條第一項前段，刑法第一百八十五條之
    三、第一百八十五條之四、第五十一條第五款判決如主文。
本案經檢察官柯怡伶到庭執行職務。
中    華    民    國      九十      年      八      月      二十三      日
                              臺灣臺南地方法院交通法庭
                                      法  官  何  清  池
右正本證明與原本無異。
如不服本判決，應於判決送達後十日內向本院提出上訴狀( 應附繕本 )。
                                      書記官  林  木  村
中    華    民    國      九十      年      八      月      二十三      日
附錄本案論罪科刑法條全文：
刑法第一百八十五條之三
服用毒品、麻醉藥品、酒類或其他相類之物，不能安全駕駛動力交通工具而駕駛者，
處一年以下有期徒刑、拘役或三萬元以下罰金。


司法院資訊處製作；財團法人民間司法改革基金會備份。
